---
title: "Panoramas da Biodiversidade Brasileira"
output: 
  flexdashboard::flex_dashboard:
    vertical_layout: scroll
    orientation: rows
    css: source/css/caatinga_css.css
    theme: bootstrap
    
---

```{r setup, include=FALSE, message=FALSE, warning=FALSE}

# setup all chunks
knitr::opts_chunk$set(echo = FALSE, message = FALSE, warning = FALSE)
Sys.setlocale(category = "LC_TIME", locale = "pt_BR.UTF-8")
options(scipen=999)    # scientific notation off

# packages
library(DT)            # search/filter/downloadable tables
library(flexdashboard) # dashboards
library(highcharter)   # interactive plots
library(plotly)
library(lubridate)     # deal with datas
library(tidyverse)     # data wrangling
source("source/R/file_export.R")
source("source/R/utils.R")

```


<div class="footer">
  <p> 2022 | Ricardo da Silveira Filho | ricardodasilveira@gmail.com | github.com/rsilveirafh </p>
</div>
  

Slides {data-orientation="columns"}
=====================================

Column {data-height=800}
-------------------------------------

```{r, dpi=240}

knitr::include_url("slides/dash_slides.html", height = "850px")

```
 

1. Dados gerais
=====================================

Row {data-height=175}
-------------------------------------

```{r}

# number of species
n_spp <- amp_splist |> 
	count() |> 
	pull() 

# number of species with genetic data
n_spp_gen <- search_amp_spp |> 
	distinct(species_name) |> 
	count() |> 
	pull()

# number of total genetic data
n_spp_gen_tot <- search_amp_spp |> 
	count() |> 
	pull()

```


### Número de espécies de anfíbios no Brasil

```{r}

valueBox(format(x = n_spp, big.mark = ".", decimal.mark = ","))

```


### Número de espécies de anfíbios com dados genéticos

```{r}

gauge(n_spp_gen, 
	  min = 0, 
	  max = n_spp,
	  gaugeSectors(success = c(n_spp * 0.8, n_spp), 
	  			 warning = c(n_spp * 0.4, n_spp * 0.8), 
	  			 danger = c(0, n_spp * 0.4),
	  			 colors = c("#246647", "#DAAE10", "#AF3C64")
	  			 ))

```


### Número de dados genéticos de anfíbios

```{r}

valueBox(format(x = n_spp_gen_tot, big.mark = ".", decimal.mark = ","), 
		 icon = "fa-envira")

```


Row {data-height=825, .tabset}
-------------------------------------

### Transformando os dados

```{r, echo=TRUE, eval=FALSE}

datatable(amp_splist, filter = 'top',  
		  options = list(searchHighlight = TRUE, 
		  			   pageLength = 15))

```


### BOLD Systems

```{r}

# BOLD using only Class and Country
datatable(search_amp_br, filter = 'top',  
		  options = list(searchHighlight = TRUE, 
		  			   pageLength = 15))

```


```{r}

# BOLD by species
datatable(search_amp_spp, filter = 'top',  
		  options = list(searchHighlight = TRUE, 
		  			   pageLength = 15))

```


### NCBI

```{r, echo=TRUE, eval=FALSE}

library(rentrez)

```


### IUCN

```{r, echo=TRUE, eval=FALSE}

library(rredlist)

```


### GBIF
```{r, echo=TRUE, eval=FALSE}

datatable(amp_gbif, filter = "top",  
		  options = list(searchHighlight = TRUE, 
		  			   pageLength = 15))

```


2. Gráficos {data-orientation="columns"}
=====================================

Column {data-height=1000}
-------------------------------------

```{r,dpi=240}

knitr::include_url("tutorials/graphs.html", height="1000px")

```
 

3. Mapas {data-orientation="columns"}
=====================================

Column {data-height=1000}
-------------------------------------

```{r,dpi=240}

knitr::include_url("tutorials/maps.html", height="1000px")

```


4. Tabelas {data-orientation="columns"}
=====================================

Column {data-height=1000}
-------------------------------------

```{r,dpi=240}

knitr::include_url("tutorials/tables.html", height="1000px")

```
  

5. Exportando
=====================================

Column {data-height=1000}
-------------------------------------

```{r,dpi=300}

knitr::include_url("tutorials/exporting.html", height="1000px")

```
  
